臺中高等行政法院裁定
111年度抗字第3號
抗  告  人  朱冠樺                                      

相  對  人  臺中市政府法制局


代  表  人  李善植              
上列當事人間撤銷停止執行事件，抗告人對於中華民國111年6月
2日臺灣臺中地方法院111年度聲字第2號行政訴訟裁定，提起抗
告，本院裁定如下︰
    主　文
一、抗告駁回。
二、抗告訴訟費用由抗告人負擔。
    理　由　
一、按抗告法院認抗告為不合法或無理由者，應為駁回抗告之裁
    定，行政訴訟法第272條準用民事訴訟法第495條之1第1項、
    第449條第1項定有明文。
二、原裁定意旨略以：聲請撤銷停止執行係先存在停止執行裁定
    為前提，然抗告人之前案或另案，並無停止執行裁定存在，
    抗告人聲請停止原處分之執行，與聲請撤銷停止執行之要件
    未合，駁回其聲請。
三、抗告意旨略以：抗告人於原審將行政訴訟起訴狀誤繕為行政
    訴訟聲請撤銷停止執行狀，原審訴之聲明應為：訴願決定(
    臺中市政府民國111年3月8日府授法訴字第1110051128號訴
    願決定，下稱臺中市政府111年3月8日訴願決定)及原處分(
    臺中市政府社會局110年12月23日中市社家防字第110015380
    01號函，下稱臺中市政府社會局110年12月23日函)均撤銷。
    原審法院應移轉予法務部行政執行署臺中分署，不應命抗告
    人繳交裁判費，請法官重新審理，並聲明：原裁定廢棄。　
    　　
四、本院之判斷：
  ㈠按「停止執行之原因消滅，或有其他情事變更之情形，行政
    法院得依職權或依聲請撤銷停止執行之裁定。」行政訴訟法
    第118條定有明文。故當事人依本條規定聲請撤銷停止執行
    裁定者，以有停止執行裁定存在為前提要件。
  ㈡經查，抗告人於111年4月28日向原審法院具狀「行政訴訟聲
    請撤銷停止執行狀」，依其狀載「為聲請撤銷停止執行裁定
    事：……因此依法向貴院聲請撤銷停止執行性騷擾裁定。」等
    語(原審卷第13-17頁)，經原審以111年5月5日111年度聲字
    第2號行政訴訟裁定闡明抗告人未陳明「停止執行裁定」為
    何，原審無法審酌應否對之撤銷，並命其補正「停止執行裁
    定」之案號，或提出該裁定影本在案(原審卷第31-32頁)。
    惟抗告人於111年6月1日具狀「聲請撤銷停止執行」，復重
    述111年4月28日「行政訴訟聲請撤銷停止執行狀」之內容，
    且原審查無抗告人之前案或另案有停止執行裁定存在；從而
    ，原裁定駁回抗告人之聲請，核無違誤。抗告意旨以行政訴
    訟起訴狀誤繕為行政訴訟聲請撤銷停止執行狀，原審法院應
    移轉予法務部行政執行署臺中分署為由提起抗告，為無理由
    ，應予駁回。至於抗告人請求撤銷臺中市政府111年3月8日
    訴願決定及臺中市政府社會局110年12月23日函，非本件所
    得審酌，併此說明。
五、結論：本件抗告為無理由。
中　　華　　民　　國　　111　 年　　8　　 月　　30    日
                  臺中高等行政法院第三庭
                        審判長法  官　陳  文  燦
                              法  官　張  鶴　齡
                              法  官　楊  嵎  琇
以上正本證明與原本無異。
本裁定不得抗告。
中　　華　　民　　國　　111 　年　　8 　　月　　30　　日
                              書記官　詹靜宜